【裁判字號】    97,簡上,79
【裁判日期】    970409
【裁判案由】    竊盜
【裁判全文】
臺灣桃園地方法院刑事判決              97年度簡上字第79號
上  訴  人
即  被  告  乙○○
選任辯護人  李進成律師
            黃勝文律師
上列上訴人即被告因竊盜案件，不服本院中華民國96年12月28日
96年度壢簡字第2601號刑事簡易判決（聲請簡易判決處刑案號：
96年度偵字第19572 號），提起上訴，本院管轄之第二審合議庭
判決如下：
    主  文
上訴駁回。
    事  實
一、乙○○意圖為自己不法之所有，於民國九十六年七月十二日
    二十二時三十二分許，駕駛其子陳鵬禹所有車號V 五－三四
    九二號自用小貨車，前往先前任職位於桃園縣平鎮市○○○
    路二０七巷三七弄五號對面之金陵鋼鐵廠後方之小路，於停
    妥車輛後，即持對人之生命、身體具危險性可供兇器使用之
    油壓剪一支，步行進入該鋼鐵廠內，先以油壓剪剪斷綑綁鋼
    筋之鐵絲，再抽取出其內二米二之鋼筋二十三支，並將鋼筋
    搬至圍籬邊而竊取之，因該鋼鐵廠前已多次遭竊，當日金陵
    鋼鐵廠員工丙○○、甲○○等業已在該處守候埋伏，於乙○○進入後即進行圍捕，惟仍為乙○○所逃離，而於現場查獲
    油壓剪一支，嗣因丙○○之指認及乙○○遺留現場之自用小
    貨車，警方始循線查獲上情。
二、案經桃園縣政府警察局平鎮分局報請台灣桃園地方法院檢察
    署檢察官偵查後聲請簡易判決處刑。
    理  由
一、證據能力：
  (一)刑事訴訟法第一百五十九條第一項雖規定，被告以外之人於
    審判外之言詞或書面陳述，除法律有規定外，不得作為證據
    。然同法第一百五十九條之五第一項、第二項亦規定，被告
    以外之人於審判外之言詞或書面陳述，經當事人於審判程序
    同意作為證據，法院審酌該言詞陳述或書面陳述作成時之情
    況，認為適當者，亦得為證據；當事人、代理人或辯護人於
    法院調查證據時，知有第一百五十九條第一項不得為證據之
    情形，而未於言詞辯論終結前聲明異議者，視為有前項之同
    意。經查，證人甲○○於警詢之證述，經檢察官引為證據，
    被告乙○○及其辯護人於本院準備及審判程序中均未對證人
    甲○○於警詢之證述聲明異議，依前揭法條，應視為有同法
    第一百五十九條之五第一項之同意，而本院審酌證人甲○○
    係由警察製作筆錄，詢問過程亦無何不當或違法之情事，且
    與證人丙○○中所述相符，認將甲○○之證述作為證據，並
    無不當，依前揭法條，自有證據能力，得為證據。
  (二)按被告以外之人於審判外之言詞或書面陳述，除法律有規定
    者外，不得作為證據；被告以外之人於偵查中向檢察官所為
    之陳述，除顯有不可信之情況者外，得為證據，刑事訴訟法
    第一百五十九條第一項、第一百五十九條之一第二項分別定
    有明文。證人丙○○、甲○○、周偉琳、陳鵬禹於於檢察官
    前所為之證述，業經具結，且亦無何顯有不可信之情況，依
    前揭法條，自應有證據能力。
二、訊據被告乙○○矢口否認有何竊盜犯行，辯稱該自用小貨車
    平日雖係其所駕駛，然其係於當日中午及停放該處，其並未
    至金陵鋼鐵廠行竊云云。
三、經查：
  (一)車號V 五－三四九二號自用小貨車為被告之子陳鵬禹所有，
    現為被告所使用等情，業據被告供述屬實，核與證人陳鵬禹
    證述情節相符，自堪認定為真實。
  (二)被告辯稱案發當時其並未前往金陵鋼鐵廠，該車係當天中午
    即停放該處云云。經查，證人丙○○於本院證稱：當時共有
    三人在埋伏，因為我們鋼鐵廠已連續失竊很久，於案發前一
    天我們去外場巡視時，發現鋼筋有短少，於是我們決議當天
    晚上要去附近埋伏，當晚八點多我與另二名同事就先在那邊
    埋伏，一直埋伏到晚上十時三十二分時發現被告的車子從外
    場的後面駛入，並且很習慣的就停好，他下車子後就走進我
    們外加工廠的裡面去了等語，核與證人甲○○於警詢中證稱
    ：我於九十六年七月十二日十時三十二分發現一部V 五－三
    四九二號藍色小貨車，由平鎮市○○○路二０七巷三七弄駛
    入停於弄底右邊樹下，我便由外廠大門進入接近被告偷竊鋼
    筋之位置約三十公尺處監視；於偵查中證稱：九十六年七月
    十二日晚上十時三十五分，我看到有人在我家工廠區裡偷鋼
    筋。對方將車停在後面路上，車號是V 五－三四九二號等情
    相符，且查獲當時該車電門上尚插有鑰匙，是車號V 五－三
    四九二號自用小貨車係於案發當晚由行竊之人駕駛前往一情
    ，洵堪認定。被告辯稱其於當日中午便已將該車停放該處，
    顯無可採。
  (三)證人丙○○於偵查中證稱：當時於圍捕時有看清行竊之人的
    臉，也就是被告等語，於本院審理中復再次證述於圍捕時有
    看清被告的臉，因為當時相距十幾公尺等語明確，證人丙○○於偵查及審理中為證言時均於朗讀結文後依法具結，顯無
    為誣陷被告而甘冒偽證罪處罰之可能，且綜合上述被告所使
    用之自小貨車係由行竊之人於行竊前駛至該處一情，足認被
    告確有於前揭時、地為竊盜犯行。
  (四)被告雖因遭鋼鐵廠人員圍捕而未將鋼筋帶走，惟其已將二十
    三支二米二支之鋼筋抽出搬至圍籬邊，此有現場照片八幀在
    卷可按，其既已將該物拿離原本持有人所放置之位置，而置
    於稍後便於自己搬運之位置，其行為顯已破壞原本持有人之
    持有，而建立自己之持有，故被告之行為，自已達竊盜既遂
    。
  (五)至證人周偉琳之證詞，僅能證明其曾駕車搭載被告前往吃飯
    、唱歌，然當天下午五、六時雙方即已分開，並無從證明被
    告當晚沒有前往金陵鋼鐵廠。
  (六)綜上，被告所辯不足採信，本件事證明確，被告犯行堪予認
    定，應依法論科。
四、按刑法第三百二十一條第一項第三款之攜帶兇器竊盜罪，係
    以行為人攜帶兇器竊盜為其加重條件，此所謂兇器，其種類
    並無限制，凡客觀上足對人之生命、身體、安全構成威脅，
    具有危險性之兇器均屬之，且祇須行竊時攜帶此種具有危險
    性之兇器為已足，並不以攜帶之初有行兇之意圖為必要（參
    閱最高法院七十九年台上字第五二五三號判例意旨）。查被
    告攜用用以剪斷鐵絲之油壓剪一支，為金屬製品，且甚為堅
    硬、銳利，客觀上具有危險性，足以對人之身體、生命、安
    全構成威脅，此有扣案之油壓剪及其照片可資佐憑，顯為刑
    法第三百二十一條第一項第三款所指之兇器無疑。核被告所
    為係犯刑法第三百二十一條第一項第三款之攜帶兇器竊盜罪
    。至扣案之油壓剪一支，被告否認為其所有，雖係被告持以
    行竊之工具，然並無積極證據證明為被告所有，復非違禁物
    ，爰不予宣告沒收。
五、原審本於同上見解，適用刑法第三百二十一條第一項第三款
    、第四十一條第一項前段之規定，諭知被告攜帶兇器竊盜，
    處有期徒刑六月，如易科罰金，以新台幣一千元折算一日，
    核無不合，量刑亦稱妥適。被告上訴意旨略以：其並未為竊
    盜犯行云云，並無可採，已如上述，是其上訴，應予駁回。
據上論斷，應依刑事訴訟法第四百五十五條之一第一項、第三項
、第三百六十四條、第三百六十八條，判決如主文。
本案經檢察官林安紜到庭執行職務。
中    華    民    國    97    年    4     月     9    日
                  刑事第一庭審判長法  官  曾淑華
                                  法  官  朱美璘
                                  法  官  王耀興
以上正本證明與原本無異。
不得上訴。
                                  書記官  劉晨輝
中    華    民    國    97    年    4     月    10    日
附錄：本案論罪科刑法條全文
中華民國刑法第321條
犯竊盜罪而有左列情形之一者，處 6 月以上、 5 年以下有期徒
刑：
一  於夜間侵入住宅或有人居住之建築物、船艦或隱匿其內而犯
    之者。
二  毀越門扇、牆垣或其他安全設備而犯之者。
三  攜帶兇器而犯之者。
四  結夥三人以上而犯之者。
五  乘火災、水災或其他災害之際而犯之者。
六  在車站或埠頭而犯之者。
前項之未遂犯罰之。


司法院資訊處製作；財團法人民間司法改革基金會備份。
